# 咨询陈版：是否可以根据代管协议终止确认长期股权投资

提问人：denghaifu 时间：2020-07-31 06:06:00
陈版您好，最近遇到一个有关代管的问题：A公司是上市公司，与 甲、乙两方共同出资成立B公司，A持股50%但不能控制，公司列为合营，权益法核算，由于B尚未开展业务，A公司想退出，但甲、乙两方不配合，所以A公司无法转让及退出，于是A公司与C公司签订股权代管协议，A公司将其持有B公司50%的表决权等所有权益（包括收益权和处置权）委托B公司行使。问题： 1 、A公司是否可以终止对B公司的长期股权投资的确认？
2 、如果A公司不能对长期股权投资确认，那这个代管协议如何签订可以终止确认对B的长期股权投资，或者有没有其他的方式可以终止确认对B公司的长期股权投资。
谢谢陈版

回答人：chenyiwei
这个问题取决于详细的具体背景和特定情况，建议先查阅版面上对于托管的相关案例，再结合具体背景进行分析讨论。当然，首先是要确保甲乙能够配合这一安排，以及该安排本身必须合法合规。